

Elkin Dadey Alfonso Cortés

Ingeniero de sistemas | Desarrollador Full Stack

Información personal

+57 314 491 0836

elkincortes03@gmail.com

Página web - Portafolio

LinkedIn

GitHub

Bogotá. Colombia.

Habilidades

Front-end

JavaScript, React Js, Next Js, Typescript, HTML, CSS, Bootstrap.

Back-end

Node Js, Express Js, JWT.

Gestión de datos

SQL, MySQL, Workbench, Rest API.

Herramientas

Git, GitHub, Postman, Notion, Vercel, Figma.

Idiomas

Español

Nativo

Inglés

B1.

Habilidades blandas

Responsabilidad, trabajo en equipo, flexibilidad, comunicación.

PERFIL

Responsable de liderar proyectos de software de front-end con React Js y back-end con Node Js. Con experiencia en el diseño de bases de datos relacionales para aplicaciones de gestión de datos. Con capacidad para la gestión de tiempos y recursos en cada una de las etapas del desarrollo del software, aplicando metologías ágiles (SCRUM, Kanban).

EXPERIENCIA

CIO

Innteria SAS / Bogotá D.C. / marzo 2021 - Actualidad

- +Planificación y liderazgo en proyectos de desarrollo.
- +Participación en desarollo de plataformas, CRM y sitios web dinámicos.
- +Modelado e implementación de bases de datos relacionales con MySQL.
- +Desarrollo de componentes de React Js mediante Hooks.
- +Configuración de métodos de autorización con JWT.
- +Diseño y desarrollo de API Restful en Node con Express Js.
- React Js, Node Js, MySQL, JWT, SQL, API Rest, Bootstrap, SCRUM.

Lider de desarrollo

Innteria SAS / Bogotá D.C. / junio 2020 - febrero 2021

- +Liderazgo y organización de los objetivos para el desarrollo.
- +Levantamiento y análisis de requerimientos directamente con el cliente.
- +Diseño de bases de datos en Workbench.
- +Creación de componentes en React Js para aplicaciones de registro de datos.
- +Desarrollo de sitios web con Next Js con diseño a medida.
- +Participación en desarrollo de endpoints para API Restful.
- +Revisión con el cliente de estados y entrega de proyectos.
- React Js, Node Js, Next Js, SQL, API Rest, Bootstrap, CSS, Workbench.

EDUCACIÓN

Estudiante Open English

Open English / febrero 2021 - Actualidad

Estudiante de Platzi

Platzi / noviembre 2021 - Actualidad

Ingeniero de sistemas

Universidad Nacional Abierta y a Distancia UNAD / junio 2017 - mayo 2021

REFERENCIAS

Adis Yanili Alfonso Cortés

Ejecutivo financiero en Banco W +57 313 481 20 84

Juan Sebastián Martínez Caldas

CEO y cofundador Innteria SAS +57 312 573 26 51